

Zaragoza (España)



678-154-765



maserasen@gmail.com



sergio-asensio-in



sergio-asensio-cv

Sergio Asensio

Matemático y Analista Programador con un amplio abanico de conocimientos en el desarrollo de aplicaciones web así como en múltiples ramas de la programación tales como: Full Stack Developer (FRONTEND, BACKEND), Web Designer, Web Services Implementation (REST/SOAP), Database Management ...

A lo largo de mis 4 años carrera profesional he participidado en numeros proyectos gestionados por diferentes tecnologías tales como Java, Angular, Salesforce y NodeJs, tanto en solitario como formando parte de equipos cualificados ayudándome todos ellos en mi crecimiento y desarrollo profesional.

Algunas de las tareas más importantes a las que me he enfrentado a lo largo de mi carrera profesional son: Mejora y optimización de la arquitectura de proyectos, analizar e implementar las funcionalidades FRONTEND y BACKEND de la manera más simple y eficiente posible, definición de las tablas de base de datos así como la relación entre las mismas, establecer la arquitectura del código de los principales módulos del proyecto con el objetivo de tomarlos como referencia a la hora de desarrollar nuevos requisitos, formación y transferencia de conocimientos a los programadores del equipo así como revisión de PR´s, etc.

Soy persona muy persistente con los objetivos que persigue y éste es el aspecto que más me gusta de mi trabajo, veo mi día a día como retos a batir y cuanto más retadores y novedosos sean, mayor es mi motivación.

EDUCACION

2011 - 2016

Graduado en Matemáticas - Universidad de Zaragoza

IDIOMAS

Spanish English Lengua materna

Nivel upper-intermediate en speaking v writting

HERRAMIENTAS DE SOFTWARE

Lava

Spring MVC – Spring Hibernate – Spring Boot – Maven – JSF –JPA – jQuery – AJAX – Javascript – Quarz – Apache Tomcat

Salesforce

Apex – Visualforce – Heroku – Marketing Cloud – Schedule Jobs

Angular

Typescript - Npm - Reactive Forms - NgRx - Presentational and Container Components - Smart Components

Node
Web Design
Web Services
BBDD
ETL
Code Editor
Task Management
Version Control

Express.js – Nodemon – Babel-Node – Knex.js – Objection.js – TypeORM
HTML – JSP – JSPX – CSS – SCSS – Bootstrap 4 – Font Awesome 4– ChartJS
REST – SOAP
PostgreSQL – Oracle – SQL
Talend
Eclipse – Intellij – Visual Studio Code

Git - Github - Gitlab - Bitbucket - SVN - CVS

EXPERIENCIA PROFESIONAL

April 2020 - Actualidad

SOFTWARE FULL STACK SENIOR ANALYST ENGINEER - (UST Global)

• Analista senior full stack en el desarrollo de una aplicación hospitalaria en Angular y Node a través de la cual incrementé considerablemente mi nivel de Angular (NgRx framework), Node (TypeORM framework) y maquetación web. Algunas de mis tareas principales fueron: Estimación, desarrollo y preparación de demos de nuevos módulos solicitados por el cliente, mejora y optimización de la arquitectura del proyecto tanto a nivel FRONTEND como BACKEND, transferencia de conocimientos y revisión de PR's

Mayo 2019 - Abril 2020

SOFTWARE FULL STACK ANALYST ENGINEER - (Grupo Oesia)

 Analista full stack y referente técnico en un proyecto de gestión de residuos para el gobierno de Aragón. Mi función principal se centra en la definición e implementación de la arquitectura y funcionalidades de los módulos FRONTEND (Angular 7) y BACKEND (Spring Boot -JPA) del proyecto, así como del soporte y la transferencia de conocimiento a los desarrolladores del equipo.

Marzo 2018 – Mayo 2019

SOFTWARE FULL STACK SENIOR ENGINEER - (Grupo Oesia)

- Análisis técnico y desarrollo completo de varios módulos Angular (Angular 7) y servicios REST Java (Spring Boot -JPA) que se requerían dentro de una aplicación de calidad ambiental y gestión de residuos.
- Principal y único responsable de un proyecto en cliente final donde estuve a cargo del mantenimiento y extension de varias funcionalidades de la aplicación de personal del ayuntamiento de Zaragoza (PrimeFaces - JSPX - SQL).

Febrero 2017- Marzo 2018

SOFTWARE FULL STACK ENGINEER - (DxD Applications & IT Solutions)

 Estructuración, y gestión de código APEX de diferentes proyectos Salesforce, principalmente triggers, visualforce, workflows, integraciones de servicios REST y clases test.

- Investigación desarrollo y publicación en Heroku de una aplicación Java de envío masivo de SMSes integrada con las plataformas NodeJs, Marketing cloud, SFDC y Talend mediante servicios REST.
- Principal responsable del desarrollo y publicación en Heroku de un servicio web en NodeJs
 para gestionar el envío de datos de usuario a una empresa de envío masivo de SMSes, así
 como el almacenamiento de las respuestas recibidas en PostgresSQL.
- Mantenimiento y desarrollo de nuevos módulos en una aplicación Angular de un concesionario de coches.

Marzo 2016 – Febrero 2017

SOFTWARE FULL STACK JUNIOR ENGINEER - (DxD Applications & IT Solutions

- Realización de cursos de software en las siguientes competencias: SAP (modalidad ABAP),
 Java y Salesforce.
- Participación en múltiples proyectos de mantenimiento de Salesforce donde crecí como desarrollador de código y administrador de la plataforma.
- Desarrollador full stack en un proyecto de energía focalizado en la creación de una aplicación Java Web que replicase ciertas funcionalidades de Salesforce. Gracias a este proyecto aprendí y navegué por un amplio abanico de herramientas como: Spring MVC, Spring Hibernate, HTML,CSS,jQuery, JSP, Javascript, SQL, REST, AJAX..., el estudio de la plataforma Heroku y su sincronización con Salesforce y el manejo de la herramienta Talend para la migración masiva de datos (ETL).
- Más información en : https://sergio-asensio-cv.herokuapp.com

CURSOS REALIZADOS

Marzo – 2016

Abril – 2016

Abril - 2018

Curso de formacion de SAP modalidad AVAP

Curso de formación de Java

Curso de formación de Salesforce

Curso de formacion de Angular

CURSOS IMPARTIDOS

Octubre – 2010

Octubre – 2017

Instructor curso de Salesforce Instructor curso de Java

CERTIFICACIONES

Java Standard Edition 6 Programmer Certified Professional (Score: 93%)

Ecuaciones Diferenciales Implícitas y Clasificación de sus Singularidades. (URL: https://zaguan.unizar.es/record/36919/files/TAZ-TFG-2015-4450.pdf)